【裁判字號】    99,抗,360
【裁判日期】    990409
【裁判案由】    不服延長羈押
【裁判全文】
臺灣高等法院刑事裁定                99年度抗字第360號
抗  告  人
即  被  告  甲○○
選任辯護人  陳達成  律師
上列抗告人因違反銀行法等案件，不服臺灣台北地方法院中華民
國99年3月16日裁定（98年度金重訴字第37號），提起抗告，本
院裁定如下：
    主  文
抗告駁回。
    理  由
一、原裁定意旨略以：被告甲○○因違反銀行法等案件，前經原
    法院認其犯罪嫌疑重大，其中涉犯銀行法第29條之1、第125
    條第1項後段罪嫌，均為最輕本刑5年以上有期徒刑之罪，且
    依證人朱文貴之證述、被告係於晶華飯店1631號房遭拘提到
    案及被告前於79、85、93、97年間均先後因刑事案件遭通緝
    紀錄，而認被告有逃亡之虞。又被告自承其自84年間即開始
    做「聯合禮券整合行銷」，堪認其涉嫌犯罪時間甚久，有反
    覆實施同一詐欺犯罪之虞。綜上理由，應認原羈押原因及必
    要性仍然存在，乃於民國99年3月24日裁定延長羈押2月等語
    。
二、抗告意旨略以：被告於羅斯福路2段41號9樓之2有固定居所，
    至今仍未退租，有證人朱文貴可證，且被告事業繁忙，星期
    日、一、二在金門推廣報紙廣告、星期四、五、六南下墾丁
    作業，只有星期三會於晶華酒店或土城青青餐廳召開全國經
    銷商會議，當然無法整天窩在羅斯福路住處，是被告於晶華
    酒店遭拘提甚為合理。而被告前雖有通緝紀錄，但係遭他人
    故意提供錯誤住所地所致，非有逃亡之虞。另會員領取之車
    馬費實係銷售獎金或推銷貨品之交通費，而非投資款，本案
    亦無假消費、真刷卡等違反銀行法或吸金行為，原審認定均
    與事實不符，請廢棄原裁定云云。
三、按法院對被告執行之羈押，本質上係為使訴訟程序得以順利
    進行或為保全證據或為保全對被告刑罰執行之目的，而對被
    告所實施之剝奪人身自由之強制處分，是對被告有無羈押之
    必要，當由法院以上述羈押之目的依職權為目的性之裁量。
    而羈押被告之審酌，並非在行被告係有罪、無罪之調查，而
    係以被告所犯罪嫌是否重大，有無羈押原因及必要性，資為
    是否羈押之依據。因之羈押所稱之犯罪嫌疑重大，自與有罪
    判決須達毫無懷疑之有罪確信之心證有所不同，法院僅須依
    本案卷證先就形式上觀察該證據有無證據能力，決定該證據
    有證據能力後再就形式上衡量該證據之證據價值，以之決定
    被告「犯罪嫌疑」是否重大，以為憑斷。查本案有起訴書所
    載之各項供述及非供述證據可佐（見起訴書第19至717頁），
    就形式上審查結果，可認具有表面可信之程度，應認被告涉
    犯違反銀行法等罪嫌確屬重大。雖被告否認犯行，並稱原審
    認定均與事實不符，惟被告是否成立犯罪，乃將來法院應實
    體判斷問題，與法院是否羈押被告無必然之關係。又被告縱
    於羅斯福路設有居所，然依抗告意旨所述，其因事業繁忙甚
    少住於該處，亦未住於戶籍地址，而有多次通緝紀錄，見本
    院被告前案紀錄表，故原審認定被告居無定所，有逃亡之虞
    ，尚非無據。是原審法院認被告甲○○執行羈押之原因尚未
    消滅，仍有繼續羈押之必要，而裁定延長羈押2月，本院經
    核並無違誤，被告執上理由提起抗告，指摘原裁定不當，為
    無理由，應予駁回。
據上論結，應依刑事訴訟法第412條，裁定如主文。
中    華    民    國    99    年    4     月    9     日
                  刑事第十五庭審判長法  官  吳昭瑩
                                    法  官  賴邦元
                                    法  官  蘇隆惠
以上正本證明與原本無異。
不得再抗告。
                                    書記官  楊妙恩
中    華    民    國    99    年    4     月    13    日

司法院資訊處製作；財團法人民間司法改革基金會備份。
